# 法院判决胜诉后达成和解涉及关联方如何披露

提问人：Christy135 时间：2019-09-24 10:41:15
A 公司向法院起诉 B公司侵害著作权和商标权，经法院判决A 公司胜诉应获取赔偿 20 万元。在执行过程中，B公司不愿意支付赔偿款，A 公司欲以B 公司、A 公司的控股股东 C公司达成一个和解协议，由 B 公司将其他正在注册的与 A 公司相似的商标（不在原判决书的范围内的其他商标）无偿转让给 C 公司，C公司将其注销，B 公司无需再赔偿诉讼判决中的 20 万元。请问截至年末，A 公司无需在报告上确认营业外收入和其他应收款 20万元，是否应在或有事项中披露该和解的进展情况？以及该项交易是否构成A 公司与C 公司的关联交易？

回答人：chenyiwei
这种情况实际上是 A 将获取判决书项下赔偿的权利转移给了其控股股东 C（零对价），故构成 A和 C 之间的权益性交易。A 应首先确认对 B的应收赔偿款和营业外收入，并在和解协议达成后冲减对 B 的应收赔偿款，相应借记权益。在财务报表附注中应披露该诉讼事项的处理进展情况和结果。